【裁判字號】    97,交聲,494
【裁判日期】    970218
【裁判案由】    聲明異議
【裁判全文】
臺灣臺中地方法院交通事件裁定         97年度交聲字第494號
原處分機關  交通部公路總局台中區監理所豐原監理站
異  議  人
即受處分人  甲○○
上列異議人即受處分人因違反道路交通管理處罰條例案件，對於
交通部公路總局台中區監理所豐原監理站民國97年1月4日所為之
裁決（豐監稽違字第裁63-HC0000000號違反道路交通管理事件裁
決書），聲明異議，本院裁定如下：
    主    文
異議駁回。
    理    由
一、原處分機關略以：異議人即受處分人甲○○（下稱受處分人
    ）駕駛2313-SF號自小客車，於民國96年11月4日8時40分許
    ，在台中縣大甲鎮○○路與開元路口處，因有「闖紅燈（直
    行）西向東」之違規，經台中縣警察局大甲分局以中縣警交
    字第HC0000000號舉發違反道路交通管理事件通知單當場舉
    發，被移送人被舉發之違規事實，係違反道路交通管理處罰
    條例第53條第1項規定，其申訴復經台中縣警察局大甲分局
    96年12月11日中縣甲警交裁字第0960019517號函復略以：本
    案違規屬實，本站遂於97年1月4日，以豐監稽違字第裁63-H
    C0000000號裁決書裁處受處分人罰鍰新台幣二千七百元，並
    記違規點數三點（罰鍰已於96年11月19日繳納），受處分人
    不服具狀聲明異議等語。
二、受處分人則以：受處分人於96年11月4日8時40分許，駕駛23
    13-SF號自小客車，行經台中縣大甲鎮○○路與開元路口處
    ，係因道路傾斜角度恰與當時日照高度及日照角度相對，致
    受處分人無法辨識燈號，並非故意或貪快搶時間，原處分機
    關之處分，於情理受處分人不盡認同等語，聲明異議。
三、按汽車駕駛人，行經有燈光號誌管制之交岔路口闖紅燈者，
    處新台幣一千八百元以上五千四百元以下罰鍰，道路交通管
    理處罰條例第53條第1項定有明文。又汽車駕駛人有53條之
    情形者，除依原條款處罰鍰外，並予記違規點數三點，道路
    交通管理處罰條例第63條第1項第3款亦有明定。
四、經查受處分人駕駛2313-SF號自小客車，於96年11月4日8時4
    0分許，在台中縣大甲鎮○○路與開元路口處，確有「闖紅
    燈（直行）西向東」之違規，經台中縣警察局大甲分局員警
    當場開單舉發等情，為受處分人所不爭執，並有台中縣警察
    局96年11月19日中縣警交字第HC-0000000號舉發違反道路交
    通管理事件通知書影本在卷可稽，受處分人此部分違規之事
    實至堪認定。受處分人雖以其上開違規，係因道路傾斜角度
    恰與當時日照高度及日照角度相對，致受處分人無法辨識燈
    號所造成云云置辯。惟台中縣大甲鎮○○路西向東直行與開
    元路之交岔路口處，共設有三處距離、位置不同之管制燈光
    號誌，此有該交岔路口處之照片二張附卷足憑，受處分人於
    上開時間駕駛2313-SF號自小客車行經該交岔路口時，苟已
    善盡駕駛人之注意義務，依一般社會之經驗法則，實不可能
    均無法判讀該交岔路之全部三處管制燈光號誌。況受處分人
    如認當時日照現象已影響其行車，自應使用車內遮陽設備。
    且受處分人於上開時間駕駛2313-SF號自小客車行經該交岔
    路口前，甲后路之號誌顯示為紅燈後，舉發員警及其他用路
    人均已於路口停等紅燈，然仍見受處分人駕車超越前方停等
    紅燈之車輛，逕予行駛通過該交岔路口，此亦有台中縣警察
    局大甲分局96年12月11日中縣甲警交裁字第0960019517號函
    附卷可參，顯見受處分人之上規違規，係可歸責於受處分人
    之事由所致（行政罰並非以故意為要件），從而原處分機關
    根據原舉發機關舉發受處分人上開違規之事實，依道路交通
    管理處罰條例第53條第1款、第63條第1項第3款之規定，裁
    處受處分人罰鍰新台幣二千七百元及記違規點數三點，並無
    不合，受處分人聲明異議為無理由，應予駁回。
五、據上論斷，應依道路交通管理處罰條例第87條、道路交通案
    件處理辦法第19條，裁定如主文。
中    華    民    國     97    年    2    月    18    日
                  交通法庭    法  官  鍾堯航
上正本證明與原本無異。
如不服本裁定應於送達後五日內向本院提出抗告狀。
                                書記官  吳淑願
中    華    民    國     97    年    2    月    18    日


司法院資訊處製作；財團法人民間司法改革基金會備份。
